pt-PT: Artes e lazer > Passatempos e artes criativas > Artes e trabalhos manuais > Materiais para artes e trabalhos manuais > Materiais de artes olfativas > Materiais para fazer velas > Separadores de pavio: Separadores de pavio de metal; Separadores de pavio autoadesivos
sk-SK: Umenie a zábava > Záľuby a tvorivé dielne > Výtvarná dielňa > Materiály pre výtvarnú dielňu > Materiály pre čuchové umenie > Materiály na výrobu sviečok > Knôty na výrobu sviečok: Kovové knôty na výrobu sviečok; Samolepiace knôty na výrobu sviečok
en: Arts & Entertainment > Hobbies & Creative Arts > Arts & Crafts > Art & Crafting Materials > Olfactory Arts Materials > Candle Making Materials > Wick Tabs: Metal Wick Tabs; Self-Adhesive Wick Tabs
lt-LT: Menai ir pramogos > Hobiai ir menai > Menai ir amatai > Menų ir amatų medžiagos > Uoslės lavinimo medžiagos > Žvakių gamybos medžiagos > Dagčio laikikliai: Metaliniai dagčio laikikliai; Lipnūs dagčio laikikliai
ko: 아트/엔터테인먼트 > 취미/예술 > 미술/공예 > 미술/공예 재료 > 후각 예술 재료 > 양초 제조 재료 > 심지받침: 금속 심지받침; 접착식 심지받침
hu: Művészet és szórakoztatás > Hobbik és kreatív művészet > Művészet és barkácsolás > Művészeti és kézműves anyagok > Illatművészeti anyagok > Gyertyakészítési anyagok > Kanóctartók: Fém kanóctartók; Öntapadós kanóctartók
ja: 芸術・エンターテイメント > 趣味・コレクション > クラフト・アート > アート・クラフト用素材 > 嗅覚アート材料 > キャンドル製作材料 > キャンドル芯用座金: 金属芯用座金; 接着剤付き座金
es: Arte y ocio > Hobbies y artes creativas > Manualidades > Materiales para manualidades > Materiales para las artes olfativas > Materiales para hacer velas > Portamechas: Portamechas de metal; Portamechas autoadhesivas
sv: Konst och underhållning > Hobby och skapande > Hantverk och hobbyer > Hobbymaterial > Olfaktoriska hobbymaterial > Ljusstöpningsmaterial > Vekeshållare: Vekeshållare i metall; Självhäftande vekeshållare
hr-HR: Umjetnost i zabava > Hobiji i kreativne umjetnosti > Umjetnost i rukotvorine > Materijali za umjetnost i rukotvorine > Materijali za olfaktornu umjetnost > Materijali za izradu svijeća > Držači fitilja: Metalni držači fitilja; Samoljepljivi držači fitilja
fi: Taide ja viihde > Harrastukset ja taiteet > Taide ja askartelu > Askartelumateriaalit > Hajuaistia hyödyntävän taiteen materiaalit > Kynttilän valmistusmateriaalit > Sydänlangan kiekot: Metalliset sydänlangan kiekot; Itsekiinnittyvät sydänlangan kiekot
pl: Sztuka i rozrywka > Hobby i sztuki piękne > Sztuka i rękodzieło > Materiały dla artystów i rękodzielników > Materiały do tworzenia zapachów > Materiały do wyrobu świec > Blaszki do knotów: Metalowe blaszki do knotów; Samoprzylepne blaszki do knotów
tr: Sanat ve Eğlence > Hobiler ve Sanatsal Çalışmalar > Sanatlar ve El İşleri > Sanat ve El İşleri Malzemeleri > Koku Sanatı Malzemeleri > Mum Yapım Malzemeleri > Fitil Klipsleri: Metal Fitil Klipsleri; Kendinden Yapışkanlı Fitil Klipsleri
nl: Kunst en entertainment > Hobby's en creatieve vaardigheden > Handwerk en hobby's > Handwerk- en hobbymaterialen > Materialen voor geurkunsten > Materialen voor het maken van kaarsen > Lonthouders: Metalen lonthouders; Zelfklevende lonthouders
vi: Nghệ thuật và giải trí > Sở thích và nghệ thuật sáng tạo > Đồ thủ công mỹ nghệ > Vật liệu nghệ thuật & thủ công mỹ nghệ > Vật liệu chế tác hương thơm > Vật liệu làm nến > Đế bấc: Đế bấc kim loại; Đế bấc tự dính
cs: Umění a zábava > Hobby, hudba a výtvarné umění > Řemesla a koníčky > Materiál pro umění a řemesla > Materiály pro čichové umění > Materiály na výrobu svíček > Plíšky do svíček: Kovové plíšky do svíček; Samolepicí plíšky do svíček
el: Τέχνες & Ψυχαγωγία > Χόμπι & Δημιουργικές Τέχνες > Τέχνες & Χειροτεχνίες > Υλικά τέχνης & χειροτεχνίας > Υλικά οσφρητικής τέχνης > Υλικά κηροπλαστικής > Βάσεις φυτιλιών: Μεταλλικές βάσεις φυτιλιών; Αυτοκόλλητες βάσεις φυτιλιών
th: ศิลปะและความบันเทิง > งานอดิเรกและศิลปะสร้างสรรค์ > ศิลปะและงานฝีมือ > วัสดุงานศิลปะและงานฝีมือ > วัสดุศิลปะการดมกลิ่น > วัสดุอุปกรณ์ทำเทียน > ฐานใส่ไส้ตะเกียง: ฐานใส่ไส้ตะเกียงโลหะ; ฐานใส่ไส้ตะเกียงมีกาวในตัว
nb: Kunst og underholdning > Hobby og kreativitet > Kunst og håndverk > Kunst- og håndverksmaterialer > Materialer for duftkunst > Materialer for produksjon av stearinlys > Vekehylser: Vekehylser i metall; Selvklebende vekehylser
zh-TW: 藝術/娛樂 > 嗜好和創作藝術 > 藝術品和手工藝品 > 藝術/手作材料 > 嗅覺藝術材料 > 蠟燭製作材料 > 燈芯固定片: 金屬燈芯固定片; 自黏燈芯固定片
zh-CN: 艺术与娱乐 > 爱好/艺术创作 > 手工艺品 > 手工艺材料 > 嗅觉艺术材料 > 蜡烛制作材料 > 灯芯夹/底座: 金属灯芯夹/底座; 自粘灯芯夹/底座
pt-BR: Artes e entretenimento > Hobbies e artes > Arte e artesanato > Materiais de arte e de artesanato > Materiais para artes olfativas > Materiais para fazer velas > Discos de metal para confecção de velas: Discos de metal para pavio; Discos de metal para pavio autoadesivos
fr: Arts et loisirs > Loisirs et arts créatifs > Loisirs créatifs > Matériaux pour loisirs créatifs > Matériaux pour les arts olfactifs > Matériaux pour la fabrication de bougies > Socles pour mèches: Socles pour mèches en métal; Socles pour mèches autocollants
da: Kunst og underholdning > Hobby og håndarbejde > Håndarbejde og hobby > Materialer til håndarbejde og hobby > Materialer til olfaktorisk kunst > Materialer til fremstilling af stearinlys > Vægeholdere til stearinlys: Vægeholdere i metal; Selvklæbende vægeholdere
ru: Искусство и развлечения > Хобби и творчество > Искусство и рукоделие > Материалы для художественных работ и рукоделия > Материалы для ольфакторного искусства > Материалы для изготовления свечей > Держатели для фитилей: Металлические держатели для фитилей; Самоклеящиеся держатели для фитилей
de: Kunst & Unterhaltung > Hobby & Kunst > Kunsthandwerk & Hobby > Kunst- & Bastelmaterialien > Materialien zur Duftherstellung > Materialien zur Kerzenherstellung > Dochthalter: Dochthalter aus Metall; Selbstklebende Dochthalter
sl-SI: Kultura in zabava > Hobiji in ustvarjalne umetnosti > Umetnost in ročna dela > Materiali za umetniško ustvarjanje in ročna dela > Materiali za olfaktorno umetnost > Materiali za svečarstvo > Držala za stenje: Kovinska držala za stenje; Samolepilna držala za stenje
ro-RO: Artă și divertisment > Hobby-uri și artă > Artizanat > Materiale pentru artă/artizanat > Materiale pentru arte olfactive > Materiale pentru crearea de lumânări > Baze pentru fitiluri: Baze metalice pentru fitiluri; Baze autoadezive pentru fitiluri
bg-BG: Изкуства и развлечения > Хобита и творчески изкуства > Изкуства и творчество > Творчески материали > Материали за създаване на аромати > Материали за правене на свещи > Основи за фитили: Метални основи за фитили; Самозалепващи се основи за фитили
it: Arte e svago > Hobby e arti creative > Artigianato e hobby > Materiali per hobby e artigianato > Materiali per le arti olfattive > Materiali per la creazione di candele > Base per stoppini: Basi per stoppini in metallo; Basi per stoppini autoadesive